---
format: 
  docx:
    reference-doc: word_template/JJP.docx
bibliography: references.bib
csl: apa.csl
editor: visual
---

# 日本語論文タイトル^1, 2^

# **――日本語副題――**

{{< br >}}

# 英語論文タイトル: 英語副題

{{< br >}}

<!--# アブストラクト内では，見出しを使用しての構造化は行わない。また，改行せず，続けて記載する。-->

## **Abstract**

英文アブストラクト（100―175語）

{{< br >}}

## **Keywords:**

A, B, C, D, E

<!--# 最大5語まで記載できる。 -->

{{< pagebreak >}}

## **Abstractの日本語訳**

英文アブストラクトを日本語訳したものも入力する。ただし，直訳ではなく，日本語の文章として適切な表現にすること。

{{< br >}}

## **Keywordsの日本語訳**

A，B，C，D，E.

<!--# 英文キーワードの日本語訳。これも英文アブストラクトの日本語訳同様，直訳ではなく，日本語として適切なものを使用する。 -->

{{< pagebreak >}}

本文冒頭の見出しは不要であるため，削除すること[@tidyverse]。

<!--# 中央大見出しの前後は1行アキとする。見出しに副題は付さない。Quartoでアキは以下のようにshortcodeにbrで実現する -->

{{< br >}}

# 中央大見出し

{{< br >}}

## 横大見出し

<!--# 横大見出しの前は1行アキとする。ただし，中央大見出しと横大見出しが連続する場合は，2行アキではなく，1行アキとする。 -->

**横小見出し**  1. 前後の行にアキは不要。1字下げをする[@Kunisato2012]。

<!--# 段落に序列をつける場合は，1. を使用するが，後ろには文章を続ける。：（コロン）やスペースを使用し，見出しのようにはしない。 -->

　2. 段落に序列をつける場合の例である。次に文章内，段落内で序列をつける場合の例を挙げる。 (a) このように，(a)，(b)，(c)  を使用する[@Yoshimura2017]。(b) その後は改行せず，後ろに文章を続ける[@Kato2020]。

**横小見出し** 横小見出しに前後の1行アキは不要である。

**横小見出し** 本研究は，著者の所属機関に設置されている倫理委員会の承認を得た。

<!--# 倫理委員会の承認など，倫理審査に関する記述は，投稿時には具体的な所属機関は伏せる。マーキングの塗りつぶしは行わない。 -->

{{< br >}}

## 横大見出し

同じレベルの見出しを続けて使用することはできない[@Somatori2022]。^3^

〇〇〇〇〇〇〇〇〇〇〇〇〇〇〇〇〇〇〇〇〇〇〇〇〇〇〇〇〇〇〇〇〇〇〇〇〇〇〇〇〇〇〇〇〇〇〇〇〇〇〇〇〇〇〇〇〇〇〇〇〇〇〇〇〇〇〇〇〇〇〇〇〇〇〇〇〇〇〇〇〇〇〇〇〇〇〇〇〇〇〇〇〇〇〇〇〇〇〇〇〇〇〇〇〇〇〇〇〇〇〇〇〇〇〇〇〇〇〇〇〇〇〇（Figure 1）

<!--# 心理学研究ではFigureやTableについては，本文右欄外に挿入指示をする。Quartoでこれを実現するのは大変なので，投稿前に追加する-->

 

〇〇〇〇〇〇〇〇〇〇〇〇〇〇〇〇〇〇〇〇〇〇〇〇〇〇〇〇〇〇〇〇〇〇〇〇〇〇〇〇〇〇〇〇〇〇〇〇〇〇〇〇〇〇〇〇〇〇〇〇〇〇〇〇〇〇〇〇〇〇〇〇〇〇〇〇〇〇〇〇〇〇〇〇〇〇〇〇〇〇〇〇〇〇〇〇〇〇〇〇〇〇〇〇〇〇〇〇〇〇〇〇〇〇〇〇〇〇〇〇〇〇〇〇〇（Table 1）

〇〇〇〇〇〇〇〇〇〇〇〇〇〇〇〇〇〇〇〇〇〇〇〇〇〇〇〇〇〇〇〇〇〇〇〇〇〇〇〇〇〇〇〇〇〇〇〇〇〇〇〇〇〇〇〇〇〇〇〇〇〇〇〇〇〇〇〇〇〇〇〇〇〇〇〇〇〇〇〇〇〇〇〇〇〇〇〇〇〇〇〇〇〇〇〇〇〇〇〇〇〇〇〇〇〇〇〇〇〇〇〇〇〇〇〇〇〇〇〇〇〇〇〇〇（Table 2）

〇〇〇〇〇〇〇〇〇〇〇〇〇〇〇〇〇〇〇〇〇〇〇〇〇〇〇〇〇〇〇〇〇〇〇〇〇〇〇〇〇〇〇〇〇〇〇〇〇〇〇〇〇〇〇〇〇〇〇〇〇〇〇〇〇〇〇〇〇〇〇〇〇〇〇〇〇〇〇〇〇〇〇〇〇〇〇〇〇〇〇〇〇〇〇〇〇〇〇〇〇〇〇〇〇〇〇〇〇〇〇〇〇〇〇〇〇〇〇〇〇〇〇〇〇（Figure 2）

\-\-\-\--（略）\-\-\-\--

# 利益相反

利益相反に関する記述を本文末に追加する。

<!--# 利益相反に関する記述を本文末尾に記載する。著者情報を含む場合は，投稿時には具体的な機関名等を伏せるよう注意する。 -->

{{< pagebreak >}}

# 引用文献

<!--# 日本心理学会 (2022). 執筆・投稿の手びき 2022年改訂版  Retrieved October 25, 2022, from https://psych.or.jp/manual/　を参照し，引用文献リストを作成する。 -->

::: {#refs}
:::

{{< pagebreak >}}

# 脚注

<!--# 著者情報を含む脚注は，例のように記載するか，記載しないこと。 -->

1.  （著者情報を含むため削除）

2.  （著者情報を含むため削除）

3.  著者情報を含まない脚注をここに記載する。著者情報を含む脚注は，システム上に入力する。改稿時に追加や修正があった場合，システム上も修正すること。

{{< pagebreak >}}

<!--#  Table，Figureは1ページに1つずつ配置すること。-->

Table 1

表のタイトル

```{r}
#| message: false
#| error: false
#| echo: false
library(tidyverse)
library(gtsummary)

tbl_svysummary_ex1 <-
  survey::svydesign(~1, data = as.data.frame(Titanic), weights = ~Freq) |> 
  tbl_svysummary(by = Survived, percent = "row", include = c(Class, Age)) 

tbl_svysummary_ex1
```

注)

\**p* \< .05, \*\**p* \< .01, \*\*\**p* \< .001

{{< pagebreak >}}

<!--#  図の下部ではなく図の上部にタイトルを記載する。-->

Figure 1

図のタイトル

```{r}
#| message: false
#| error: false
#| echo: false
#| warning: false
#| out-width: 10cm

# create dummy data
data <- data.frame(
  Time=c("Pre","Post"),
  mean=c(10,8),
  se=c(1,0.8)
)
 
# Most basic error bar
ggplot(data) +
    geom_bar( aes(x=Time, y=mean),stat="identity",fill="grey") +
    theme_classic() +
    scale_y_continuous(expand=c(0,0)) +
    geom_errorbar( aes(x=Time, ymin=mean-se, ymax=mean+se), width=0.1, colour="black", alpha=1, size=0.7)

```

注)
